臺灣臺南地方法院刑事判決
110年度易字第872號
公  訴  人  臺灣臺南地方檢察署檢察官
被      告  吳俊定


上列被告因竊盜等案件，經檢察官追加起訴（110年度偵字第933
5號），本院判決如下：
    主  文
本件公訴不受理。
    理  由
一、追加起訴意旨略以：吳俊定曾因竊盜等案件，經臺灣臺南地
    方法院以107年度易字第1361號確定判決處以有期徒刑4月及
    拘役30日、30日、40日，應執行有期徒刑4月、拘役80日，
    經與他罪定應執行刑與接續執行，於民國109年11月10日執
    行完畢。詎其猶不知悔改，於下列時、地，分別基於竊盜犯
    意，實施下列犯行：
  （一）吳俊定於110年4月17日凌晨4時許，在臺南市○○區○○路0
        00○0號前，基於基於為自己不法所有之竊盜犯意，持足
        供兇器使用之鑿子、鐵槌及拔釘器，敲擊電線桿上由豊
        勝交通企業股份有限公司（下稱「豊勝公司」）裝設之
        變電箱（涉嫌毀損部分未據告訴）後，竊取該變電箱及
        其內變電器1組（價值約新臺幣（下同）2,000元），嗣
        因員警到場查獲並逮捕吳俊定，且將其竊得之變電箱及
        其內變電器1組發還豊勝公司總經理陳春中，始悉上情
        ，並扣得鑿子、鐵槌及拔釘器各1支。
  （二）吳俊定於110年4月14日上午10時許，在臺南市永康區忠
        孝路38巷，持足供兇器使用之槌子，竊取臺南市政府永
        康區公所之水溝蓋8片（單片價值約6,500元，合計價值
        約52,000元），並置於推車上後自現場離去，並於同日
        上午11時許，至臺南市○○區○○○路000號「鋐陽實業行」
        ，將竊得水溝蓋以屬於廢棄物為由，價賣予不知情之李
        萬福，得款640元後花用一空。嗣因案發現場里長發覺
        水溝蓋遭竊，並通報永康區公所工務課技士王名弘，王
        名弘即向員警報案，始循線查悉上情。
  （三）吳俊定於110年4月15日凌晨3時許，在臺南市永康區忠
        孝路6巷，持足供兇器使用之槌子，竊取臺南市政府永
        康區公所之水溝蓋15片（單片價值約6,500元，合計價
        值約97,500元），並置於推車上後自現場離去，並於同
        日上午7時許，至臺南市○○區○○○路000號「鋐陽實業行
        」，將竊得水溝蓋以屬於廢棄物為由，價賣予不知情之
        李萬福，得款1,240元後花用一空。嗣因案發現場里長
        發覺水溝蓋遭竊，並通報永康區公所工務課技士王名弘
        ，王名弘即向員警報案，始循線查悉上情，並將其中8
        片水溝蓋發還王名弘保管。因認被告涉有刑法第321條
        第1項第3款之加重竊盜遂罪嫌。
二、按刑事訴訟法第265條第1項規定，於第一審辯論終結前，得
    就與本案相牽連之犯罪或本罪之誣告罪，追加起訴。又刑事
    訴訟法第265條第1項之追加起訴，係就與已經起訴之案件、
    無單一性不可分關係之相牽連犯罪（指刑事訴訟法第7 條所
    列案件），在原起訴案件第一審辯論終結前，藉原訴之便而
    加提獨立之新訴，俾與原起訴案件合併審判，以收訴訟經濟
    之效。故起訴之追加，須於第一審辯論終結前始得為之，此
    為追加起訴時間上之限制，而起訴之追加既係利用舊訴之訴
    訟程序提起，自以有本案之存在為前提，其已無本案之訴可
    資附麗者，即無許其追加之餘地，並無所謂追加起訴祇須具
    備刑事訴訟法第264條第2項規定之法定記載程式，即可不論
    是否合法，均應以實體判決終結其訴訟關係之可言。最高法
    院26年渝上字第1057號判例、100年臺非字第107號判決意旨
    足以參照；另最高法院102年度台上字第2141號判決、100年
    度台上字第1738號判決、臺灣高等法院臺南分院102年度上
    易字第622號判決、102年度上易字第633號判決、臺灣高等
    法院高雄分院100年度上訴字第1413號判決、第1419號判決
    、第1720號判決等亦均同此見解。
三、經查，被告前因涉竊盜罪嫌，經臺灣臺南地方檢察署檢察官
    以110年度偵字第7590、8235、13993、13996、14087號提起
    公訴，本院以110年度易字第779號受理後，業於民國110年9
    月14日辯論終結，定於110年9月30日宣判，此有該案110年9
    月14日審判筆錄附卷可稽。而檢察官所為本件追加起訴，則
    係於110年9月27日始繫屬本院，有卷附蓋有本院收文章之臺
    灣臺南地方檢察署110年9月27日南檢文儉110偵9335字第110
    9058346號函暨所附追加起訴書在卷可佐。本件追加起訴乃
    係於前案第一審言詞辯論終結後始經提出，並無疑義。
四、綜上所述，本件之追加起訴既係於前案辯論終結後所提起，
    其起訴程式自屬違背刑事訴訟法第265條第1項之規定，即有
    起訴程序違背規定之違法，爰不經言詞辯論，依刑事訴訟法
    第303條第1款規定逕為不受理判決之諭知。
本案經檢察官許華偉提起公訴。
據上論斷，應依刑事訴訟法第303條第1款、第307條，判決如主
文。
中　　華　　民　　國　　110 　年　　9 　　月　　29　　日
　　　　　　　　　刑事第三庭    法　官　陳振謙
以上正本證明與原本無異
如不服本判決應於收受本判後20日內向本院提出上訴書狀，並應
敘述具體理由。其未敘述上訴理由者，應於上訴期間屆滿後20日
內向本院補提理由書狀（均須按他造當事人之人數附繕本）「切
勿逕送上級法院」。
  　　　　　　　　　　　　　　　書記官　洪儀珊
中　　華　　民　　國　　110 　年　　9 　　月　　30　　日